最高法院民事裁定　　　　　　　九十六年度台抗字第四七五號
抗　告　人　乙○○
　　　　　　甲○○
　　　　　　丙○○
　　　　　　　　　　號
共　　　同
訴訟代理人　蘇吉雄律師
　　　　　　陳雅娟律師
上列抗告人因與相對人美德加油站股份有限公司等間聲請定暫時
狀態處分事件，對於中華民國九十六年五月十五日台灣高等法院
高雄分院裁定（九十五年度抗字第三三一號），提起抗告，本院
裁定如下：
    主  文
抗告駁回。
抗告訴訟費用由抗告人負擔。
    理  由
按對於抗告法院所為抗告有、無理由之裁定再為抗告，僅得以其
適用法規顯有錯誤為理由，並應經原法院之許可；此項許可，以
原裁定所涉及之法律見解具有原則上之重要性者為限，此觀民事
訴訟法第四百八十六條第四項、第五項之規定自明。本件抗告人
對於原法院認其對台灣高雄地方法院（下稱高雄地院）不准其定
暫時狀態處分聲請之裁定抗告為無理由而駁回其抗告之裁定再為
抗告，係以：本件聲請定暫時狀態處分所爭執之法律關係，係肇
因於相對人美德加油站股份有限公司（下稱美德公司）各股東股
份數多寡之爭執，而該股份數既經另案確定判決認定，即應受其
拘束，且伊另案提起撤銷美德公司民國九十四年九月二十二日股
東會決議之訴，與本件聲請為定暫時狀態處分之原因事實，完全
無關，原法院違反確定判決之既判力，認無准許定暫時狀態處分
之急迫性及必要性，而裁定駁回伊對高雄地院不准伊為定暫時狀
態處分聲請裁定之抗告，適用法規顯有錯誤，且涉及之法律見解
具有原則性之重要性云云，為其論據。
查依民事訴訟法第五百三十八條第一項所定，得聲請為定暫時狀
態之處分，以於爭執之法律關係，為防止發生重大之損害或避免
急迫之危險或有其他相類之情形而有必要者為限。是若該爭執之
法律關係並無急迫性及欠缺必要性時，殊無准為定暫時狀態處分
之餘地。而審酌其有無急迫性及必要性，非不得依利益衡量原則
，並依同條第二項所定本案訴訟解決該爭執法律關係之可能性定
之。本件原法院審酌抗告人所提撤銷美德公司九十四年九月二十
二日股東會決議之本案訴訟，業經高雄地院及原法院以該決議係
經由美德公司已發行股份總數過半數之股東出席，以出席股東數
表決權過半數之同意為之（即確認以九十三年十月一日股東名簿
所載者為準），而判決其敗訴在案，且抗告人於本件主張之事實
，亦與該案訴訟所主張者大抵相同，足認尚無定暫時狀態之急迫
性，況抗告人未依比例原則，就若准許其聲請時，抗告人、美德
公司及股東有何具體利益；不准時，有何不利益等必要性為釋明
，因而維持高雄地院所為駁回抗告人聲請禁止相對人己○○自九
十五年八月十日起至九十八年八月九日（下稱系爭期間）止行使
美德公司之董事及董事長職權、相對人丁○○行使監察人職權；
並准由乙○○行使系爭期間董事及董事長職權、由甲○○行使董
事職權及由丙○○行使監察人職權之定暫時狀態處分之裁定，駁
回其抗告，核與上開規定意旨，並無不合。次查，抗告人自己主
張之股權數，尚不足認美德公司九十五年八月十日股東會之決議
方法不法，自難認抗告人聲請為前述定暫時狀態之處分合於上開
規定之要件。抗告人再抗告所陳前述理由，核屬事實認定當否之
問題，與適用法規是否顯有錯誤無涉，原法院因以抗告人再為抗
告所指理由，並無適用法規顯有錯誤之情事，遑論所涉及之法律
見解具有原則上之重要性，因認其再抗告不應許可，裁定予以駁
回，經核於法並無違誤。抗告論旨，猶執陳詞，指摘原裁定不當
，求予廢棄，非有理由。至原裁定所列相對人戊○○，抗告人最
初向高雄地院聲請時僅列其為美德公司之法定代理人，又未對其
個人聲請為何內容之定暫時狀態處分（見一審卷第三頁），嗣於
提起抗告時雖載戊○○為美德公司「兼」法定代理人，惟仍未對
其個人聲請為何內容之定暫時狀態處分（見二審卷第四～五頁）
，顯係贅列，併予敘明。
據上論結，本件抗告為無理由。依民事訴訟法第四百九十五條之
一第一項、第四百四十九條第一項、第九十五條、第七十八條、
第八十五條第一項前段，裁定如主文。
中　　華　　民　　國　九十六　年　　七　　月　 十八 　 日
                      最高法院民事第八庭
                          審判長法官  朱　建　男
                                法官  顏　南　全
                                法官  許　澍　林
                                法官  鄭　傑　夫
                                法官  蘇　清　恭
      本件正本證明與原本無異
                                      書  記  官
中　　華　　民　　國　九十六　年　　七　　月　三十一　日
                                                    Ａ
